Config:
  hfst:
    Gen: ../../../src/generator-gt-norm.hfst
    Morph: ../../../src/analyser-gt-norm.hfst
  xerox:
    Gen: ../../../src/generator-gt-norm.xfst
    Morph: ../../../src/analyser-gt-norm.xfst
    App: lookup

Tests:



# todo:
# Proofread the gold standard (below)
# Then: run analyser, then correct.


  Verb - tulõma: # Verb (79) tulõma 'eng /est /fin' - full paradigm
     tulõma+V+Inf/mA: tulõma
     tulõma+V+Inf: tullaq
     tulõma+V+Act+Ind+Prs+Sg1: tulõ
     tulõma+V+Act+Ind+Prs+Sg2: tulõt
     tulõma+V+Act+Ind+Prs+Sg3: tulõ
     tulõma+V+Act+Ind+Prs+Sg3: tulõ
     tulõma+V+Act+Ind+Prs+Pl1: tulõmiq
     tulõma+V+Act+Ind+Prs+Pl2: tulõtiq
     tulõma+V+Act+Ind+Prs+Pl3: tulõvaq
     tulõma+V+Act+Ind+ConNegI: tulõq
     tulõma+V+Act+Ind+ConNegII: tulõ
     tulõma+V+Act+Ind+Prs+Neg: tulõ-õiq
#     ???tulõma+V+Pss+Ind+Prs+Sg3: tuldas
#     ???tulõma+V+Pss+Ind+ConNegI: tuldaq
#     ???tulõma+V+Pss+Ind+ConNegII: tulda
#     ???tulõma+V+Pss+Ind+Prs+Neg: tulda-aiq
#     ???tulõma+V+Pss+Ind+Prt+Neg: tulda-as
     tulõma+V+Act+Ind+Prt+Sg1: tulli
     tulõma+V+Act+Ind+Prt+Sg2: tulliq
     tulõma+V+Act+Ind+Prt+Sg3: tulĺ
     tulõma+V+Act+Ind+Prt+Pl1: tullimiq
     tulõma+V+Act+Ind+Prt+Pl2: tullitiq
     tulõma+V+Act+Ind+Prt+Pl3: tulliq
     tulõma+V+Act+Ind+Prt+Neg: tulõ-õs

     tulõma+V+Act+PrsPrc+Sg+Nom: tullõv
     tulõma+V+Act+PrsPrc+Sg+Gen: tulõva
     tulõma+V+Act+PrsPrc+Sg+Par: tulõvat
     tulõma+V+Act+PrsPrc+Sg+Ill: tulõvahe
     tulõma+V+Act+PrsPrc+Pl+Nom: tulõvaq
     tulõma+V+Act+PrsPrc+Pl+Gen: tulõvidõ
     tulõma+V+Act+PrsPrc+Pl+Par: tulõvit
     tulõma+V+Act+PrsPrc+Pl+Ill: tulõvihe
                    
     tulõma+V+Act+PrfPrc: tulnuq

     tulõma+V+Act+PrfPrc+Sg+Nom: tulnuq
     tulõma+V+Act+PrfPrc+Sg+Gen: tulnu 
     tulõma+V+Act+PrfPrc+Sg+Par: tulnut
     tulõma+V+Act+PrfPrc+Sg+Ill: tulnuhe
     tulõma+V+Act+PrfPrc+Pl+Nom: tulnuq
     tulõma+V+Act+PrfPrc+Pl+Gen: tulnuidõ
     tulõma+V+Act+PrfPrc+Pl+Par: tulnuid
     tulõma+V+Act+PrfPrc+Pl+Ill: tulnuihe

     tulõma+V+Pss+PrfPrc: tult